【裁判字號】    92,訴,573
【裁判日期】    921231
【裁判案由】    竊盜
【裁判全文】
臺灣基隆地方法院刑事判決                          九十二年度訴字第五七三號
    公  訴  人  臺灣基隆地方法院檢察署檢察官
    被      告  甲○○
右列被告因竊盜案件，經檢察官提起公訴（九十二年度偵字第三五０六號），經本院
合議庭裁定由受命法官獨任進行簡式審判程序，判決如左：
    主  文
甲○○連續踰越其他安全設備於夜間侵入住宅竊盜，處有期徒刑拾月。扣案鞋帶貳條
沒收。
    事  實
一、甲○○基於意圖為自己不法所有之概括犯意，先後於（一）民國九十二年八月下
    旬某日凌晨二時至三時許之夜間，因見基隆市○○區○○路二六九巷二十六之二
    號住宅窗戶未關閉，即以撿拾之木棍（未扣案）伸入窗戶勾取皮包靠近窗戶邊，
    再伸手逾越窗戶將高嘉蔆所有置於房間窗戶旁桌上裝有金錢之皮包取出，竊取皮
    包內之新臺幣（下同）八百元得手，再將皮包以相同方式放回桌上。（二）同年
    十月上旬某日凌晨四時許之夜間，在基隆市市○○區○○路一一九巷二號四樓住
    宅，以自備之鞋帶勾開鐵門門栓之方式，踰越安全設備而侵入該住宅內，並竊取
    陳林湧放置於客廳桌上男用皮包內之一千二百元得手，再將皮包放回桌上。（三
    ）同年月二十二日凌晨四、五時許之夜間，在基隆市市○○區○○街一六一巷二
    十三號四樓住宅，以自備鞋帶勾開鐵門門栓之方式，踰越安全設備而侵入住宅，
    並在該住宅房間門把上竊取屋主乙○○所有掛在該門把內側之皮包（內裝有現金
    二萬三千元及存摺）一只，轉身返回客廳正欲翻開皮包拿取其內之現金時，為乙
    ○○發覺並報警處理，因而得知上情。
二、案經基隆市警察局第二分局報告臺灣基隆地方法院檢察署檢察官偵查起訴。
    理  由
一、訊據被告甲○○迭於偵查及本院審理時均自白：「第一次在九十二年八月底某日
    凌晨二時許，在南榮路天公廟旁邊的住戶窗戶沒關，皮包放在窗邊桌上，因為身
    上沒錢，見狀隨手從廟旁拿一個木板，從窗戶勾皮包靠近一點，再用手伸進窗戶
    拿取皮包出來，打開皮包裡面有八百元，拿走八百元，皮包再還回桌上。第二次
    在十月初某日凌晨四時許，用我的布鞋鞋帶勾鐵門門栓將門栓勾住往後拉，打開
    鐵門後，裡面的木門未上鎖，我進去看到客廳桌上有放一男用皮包，打開皮包裡
  面有一千二百元，我將一仟二百元拿走，皮包放回桌上，離開該住宅。第三次是
    晚上約凌晨四、五點，在新豐街，一樣以布鞋的鞋帶勾住鐵門的門栓，打開鐵門
    後，裡面木門未上鎖，我進去該房子內想要找皮包，看到皮包掛在房間的門把上
    ，當時房門未閣上，皮包是放在內側的門把，我就把皮包拿起來放在客廳，打算
    打開皮包找現金，還沒有打開皮包時，就被屋主發現了」等語不諱，核與被害人
    高嘉菱、陳林湧、乙○○於偵查時指述之情節相符，並有查獲時之照片二幀、被
    害人乙○○之贓物認領保管收據及扣案鞋帶二條在卷可佐，其自白與事實相符，
    可以採信，事證明確，應依法論科。
二、按附加於門上之小鐵閂鎖（即將小鐵閂釘於門上可以左右移動，鐵閂左右移動即
    可將門鎖閂住），係為防止盜賊入內之安全設備（參台灣高等法院暨所屬法院六
    七年度法律座談會刑事類第二二號）。核被告所為事實（一）係犯刑法第三百二
    十一條第一項第二款踰越其他安全設備而竊盜罪、所為事實（二）（三）係犯同
    條第一項第一款、第二款踰越其他安全設備於夜間侵入住宅竊盜罪，公訴人誤以
    事實（一）為刑法第三百二十條第一項普通竊盜罪；又被告所為事實（三）已將
    被害人皮包置於自己實力支配之下，應已竊盜既遂公訴人認此部分係屬未遂，均
    有未洽，惟其犯罪基本事實同一，應予變更起訴法條，附此說明。核被告所為前
    開三次加重竊盜犯行，時間緊接，方法相同，所犯構成要件相同之罪名，顯係出
    於概括之犯意為之，依連續犯之規定論以踰越其他安全設備於夜間侵入住宅竊盜
    一罪，並依刑法第五十六條之規定加重其刑。
    爰審酌被告犯罪之動機、目的係因生活困頓、以夜間侵入住宅之手段竊盜、對民
    眾居住及財產安全所生危害至鉅、惟其犯後坦承犯行之態度等一切情狀，量處有
    期徒刑如主文所示之刑，以示儆懲。扣案鞋帶二條，係被告所有供本案竊盜犯罪
    所用之物，應依刑法第三十八條第一項第二款沒收。
據上論斷，應依刑事訴訟法第二百九十九條第一項前段、第三百條、第二百七十三條
之一第一項、第二百八十四條之一，刑法第五十六條、第三百二十一條第一項第一款
、第二款、第三十八條第一項第二款，判決如主文。
本案經檢察官張介欽到庭執行職務。
中      華      民      國    九十二    年     十二     月    三十一    日
                                    臺灣基隆地方法院刑事第三庭
                      法  官    何  怡  穎
右正本證明與原本無異。
對於本件判決如有不服，應於收受送達後十日內，向本院提出上訴書狀，上訴於臺灣
高等法院，並按他造當事人之人數附具繕本。
                                          書記官    李  繼  業
中      華      民      國    九十三    年      一      月      五      日
附錄論罪法條
刑法第三百二十一條：
    犯竊盜罪而有左列情形之一者，處六月以上、五年以下有期徒刑：
    一、於夜間侵入住宅或有人居住之建築物、船艦或隱匿其內而犯之者。
    二、毀越門扇、牆垣或其他安全設備而犯之者。
    三、攜帶兇器而犯之者。
    四、結夥三人以上而犯之者。
    五、乘火災、水災或其他災害之際而犯之者。
    六、在車站或埠頭而犯之者。
    前項之未遂犯罰之。


司法院資訊處製作；財團法人民間司法改革基金會備份。
